臺灣新竹地方法院刑事判決　　　　　　100年度交簡上字第4號
上　訴　人　臺灣新竹地方法院檢察署檢察官
被　　　告　黃桂香
上列上訴人因被告涉犯過失傷害案件，不服本院簡易庭民國99年
11月23日99年度審竹交簡字第403 號第一審簡易判決（臺灣新竹
地方法院檢察署檢察官聲請簡易處刑書案號：99年度偵字第2744
號），提起上訴，本院管轄之第二審合議庭判決如下：
    主  文
上訴駁回。
黃桂香緩刑貳年，並應依附件二所示之臺灣新竹地方法院壹佰年
度竹調字第壹壹陸號調解筆錄內容給付賠償金。
    事實及理由
一、本案經本院審理結果，認原審以被告黃桂香（下稱被告）係
    犯刑法第284 條第1 項前段之過失傷害罪，並依刑事訴訟法
    第449 條第1 項前段、第454 條第1 項，刑法第284 條第1
    項前段、第55條、第62條前段、第41條第1 項前段，刑法施
    行法第1 條之1 第1 項、第2 項之規定，逕以簡易判決處刑
    ，量處有期徒刑3 月，並諭知如易科罰金，以新臺幣（下同
    ）1 千元折算1 日，其認事用法，並無違誤，量刑亦屬妥適
    。除證據部分補充被告於本院審理中之自白外，餘原審簡易
    判決書所載之事實、證據及理由，均與本院所認定者相同，
    茲引用之（詳如附件一）。
二、本件上訴人循告訴人之請求提起上訴，雖以：被告於車禍發
    生後，僅聯絡告訴人羅吉、羅鄭秋妹1 次，迄今尚未和解
    以填補告訴人2 人之損害，且以1 過失行為同時致告訴人2
    人受傷，原判決諭知上開刑度，似嫌過輕，爰請求撤銷原判
    決，更為適當之判決等語。
三、經查：
  (一)查本案所引用之證據資料，上訴人及被告均未爭執其證據能
    力，本院審酌上開證據之取得過程並無瑕疵，又與待證事實
    具有關聯性，證明力亦非明顯過低，採為本案證據具有適當
    性，均得作為認定事實之證據使用，合先敘明。
  (二)按量刑輕重，係屬事實審法院得依職權自由裁量之事項，苟
    已斟酌刑法第57條各款所列情狀而未逾越法定刑度，不得遽
    指為違法（最高法院72年臺上字第6696號、75年臺上字第70
    33號判例意旨參照）。又在同一犯罪事實與情節，如別無其
    他加重或減輕之原因，下級審量定之刑，亦無過重或失輕之
    不當情形，則上級審法院對下級審法院之職權行使，原則上
    應予尊重（最高法院85年度臺上字第2446號裁判意旨參照）
    。準此，法官於有罪判決中，究應如何量處罪刑，自得依據
    個案情節，參諸刑法第57條所定各款犯罪情狀之規定，於該
    法定刑度範圍內，基於合義務性之裁量，量處被告罪刑。而
    量刑之裁量權，乃憲法所保障法官獨立審判之核心，如非有
    裁量逾越或裁量濫用之明顯違法情事，自不得擅加指摘其違
    法或不當，即使上級審對下級審裁量權之審查，亦應同此標
    準。
  (三)原審以被告罪證明確，且被告於肇事後自首犯罪，嗣並接受
    裁判，依刑法第62條前段之規定減輕其刑，並審酌被告因一
    時疏失，致有本件犯行，並參諸被告之過失情節、開啟車門
    未讓告訴人等先行之過失程度、因其之過失行為造成告訴人
    等2 人受傷及所受傷勢、且僅打過1 次電話與告訴人等聯絡
    ，迄今仍未與告訴人等達成民事和解，及被告之素行、智識
    程度、品行暨犯後尚能坦承不諱等一切情狀，量處有期徒刑
    3 月之刑，並諭知以1 千元折算1 日之易科罰金折算標準，
    核其認事用法均無違誤，量刑亦就刑法第57條所列各款事由
    詳為斟酌，又就上訴人所指之前揭事由均有所審酌，堪稱適
    當，本院就原審刑罰裁量權之行使，自應予以尊重，原審所
    量刑度亦應予維持，復以被告於本院審理中仍坦承犯行，是
    告訴人2 人所受傷害固屬非輕，惟仍無從變更原審法律適用
    及量刑審酌基礎，從而上訴人循告訴人所請，僅以原審量刑
    過輕為由，據以上訴，指摘原判決不當，為無理由，應予駁
    回。
四、末查，被告未曾受有期徒刑以上刑之宣告，有臺灣高等法院
    被告前案紀錄表附卷可佐（本院卷第10、44頁），其因一時
    失慮，致罹刑章，惟於偵審中始終坦承犯行，態度良好，復
    於本院審理時已與告訴人2 人成立調解，且被告願總共給付
    9 萬元，並自100 年5 月5 日起至101 年10月5 日止，於每
    月5 日前給付5 千元，並已給付第1 期之金額，告訴人2 人
    亦共同具狀表示撤回對被告所提出之過失傷害告訴，並表明
    願意原諒被告之事實，有本院調解筆錄、撤回告訴狀及本院
    公務電話紀錄在卷可稽（本院卷第40至42、47頁），告訴人
    2 人具狀表示不予追究，要撤回告訴，雖因本案已經第一審
    判決，依法不能撤回告訴，然告訴人2 人已有宥恕被告之意
    甚明，再參酌被告前開犯行應僅係因一時疏忽，始誤蹈法網
    ，是應無庸以刑之執行達到教化其反社會行為之目的，且堪
    信被告經此教訓當知所警惕，而無再犯之虞，本院因認對被
    告所宣告之刑，以暫不執行為適當，爰併予宣告緩刑2 年，
    以避免將來無資力易科罰金或無法易服社會勞動時，必須入
    監服短期自由刑所可能產生之缺失，並勵自新。次按「緩刑
    宣告，得斟酌情形，命犯罪行為人向被害人支付相當數額之
    財產或非財產上之損害賠償。」，刑法第74條第2 項第3 款
    定有明文，本件被告既需向本案告訴人2 人支付如附件二所
    示本院100 年度竹調字第116 號調解筆錄所記載之金額（本
    院卷第40、41頁），業如前述，茲為督促被告確實履行賠償
    責任，爰依刑法第74條第2 項第3 款之規定，併諭知被告應
    依如附件二所示之調解筆錄內容給付賠償金。此外，倘被告
    違反上開所定負擔情節重大，足認原宣告之緩刑難收其預期
    效果，而有執行刑罰之必要，依刑法第75條之1 第1 項第4
    款規定，得撤銷其緩刑之宣告，併此指明。
據上論斷，依刑事訴訟法第455 條之1 第1 項、第3 項、第364
條、第368 條、第373 條，刑法第74條第1 項第1 款、第2 項第
3 款，判決如主文。
本案經檢察官陳建文到庭執行職務
中    華    民    國   100    年    5     月    13    日
                  刑事第六庭  審判長法  官  馮俊郎
                                    法  官  蔡欣怡
                                    法  官  林建鼎
以上正本證明與原本無異。
不得上訴。
中    華    民    國   100    年    5     月    13    日
                                    書記官  黃伊婕
附錄本案論罪科刑法條：
刑法第284條第1項（過失傷害罪）
因過失傷害人者，處6 月以下有期徒刑、拘役或5 百元以下罰金
，致重傷者，處1 年以下有期徒刑、拘役或5 百元以下罰金。（
罰金部分，依刑法施行法第1 條之1 第1 項、第2 項前段規定，
貨幣單位變更為新臺幣且金額提高為30倍）。
附件一：
臺灣新竹地方法院刑事簡易判決     99年度審竹交簡字第403號
公  訴  人  臺灣新竹地方法院檢察署檢察官
被      告  黃桂香
上列被告因過失傷害案件，經檢察官聲請以簡易判決處刑（99年
度偵字第2744號），本院判決如下：
    主  文
黃桂香因過失傷害人，處有期徒刑月，如易科罰金，以新臺幣
壹仟元折算壹日。
   事實及理由
一、黃桂香於民國99年1 月17日上午某時許，駕駛車牌號碼7613
    —QT號自用小客車，沿新竹縣芎林鄉○○路○ 段往芎林方向
    行駛，迨於同日11時35分許，其駕車行經該路段信政加油站
    前時，本應注意不得佔用車道停車，且開啟或關閉車門時，
    應注意行人、其他車輛，並讓其先行，且依當時天候晴、日
    間自然光線、路面乾燥、無缺陷、亦無障礙物之柏油路面，
    且視距良好等情，客觀上並無不能注意之情事，其竟佔用富
    林路部分車道停車，且未注意車道上行進中車輛之動向，即
    逕行開啟駕駛座車門，適羅吉騎乘並搭載羅鄭秋妹之車牌
    號碼SMN —257 號輕型機車行經該處，因躲避不及，遂撞擊
    黃桂香所開啟之上揭自用小客車之車門，羅吉及羅鄭秋妹
    因而倒地，羅吉並受有左肩鎖關節脫臼、右腳掌、右手掌
    撕裂傷、左胸挫傷等傷害，羅鄭秋妹則受有右足踝骨折、第
    3 腰椎骨折等傷害。黃桂香於肇事後，在有偵查犯罪權限之
    機關或公務員尚不知何人為肇事者前，即向據報前來處理之
    新竹縣政府警察局橫山分局秀湖派出所警員蘇俊鴻坦承為肇
    事人而接受裁判。
二、證據：
（一）被告黃桂香於警詢、偵查中及本院訊問時之自白。
（二）證人即告訴人羅吉及羅鄭秋妹等人分別於警詢及偵訊中
      之指訴。
（三）新竹縣政府警察局橫山分局道路交通事故現場圖2 份、調
      查報告表(一)及(二)各1 份、車禍現場及車損照片共18幀、行
      政院國軍退除役官兵輔導委員會竹東榮民醫院診斷證明書
      2 份、新竹縣政府警察局道路交通事故肇事人自首情形紀
      錄表1 份暨新竹縣政府警察局道路交通事故當事人登記聯
      單1 份等在卷可查。
三、論罪及科刑：
    核被告黃桂香所為，係犯刑法第284 條第1 項前段之過失傷
    害罪。又被告一駕駛過失行為，致2 人受傷，係一行為而觸
    犯數罪名之想像競合犯，依刑法第55條規定，從一重處斷。
    又被告係於肇事後於未被有偵查犯罪職權之機關或公務人員
    發覺前，在現場等候警員前來處理，並於新竹縣政府警察局
    橫山分局警員接獲通報而到達車禍現場，尚未確切懷疑係黃
    桂香肇事之際，向警員自首坦承肇事，同時願意接受裁判等
    情，有新竹縣政府警察局道路交通事故肇事人自首情形紀錄
    表1 份在卷可證（見99年度偵字第2744號卷第32頁），被告
    對於未發覺之犯罪自首而接受裁判，符合自首要件，爰依刑
    法第62條前段之規定，減輕其刑。爰審酌被告因一時疏失，
    致有本件犯行，並參諸被告之過失情節、開啟車門未讓告訴
    人等先行之過失程度、因其之過失行為造成告訴人等2 人受
    傷及所受傷勢、且僅打過一次電話與告訴人等聯絡，迄今仍
    未與告訴人等達成民事和解，及被告之素行、智識程度、品
    行暨犯後尚能坦承不諱等一切情狀，量處如主文所示之刑，
    並諭知易科罰金之折算標準，以示懲儆。
四、依刑事訴訟法第449 條第1 項、第454 條第1 項，刑法第28
    4 條第1 項前段、第55條、第62條前段、第41條第1 項前段
    ，刑法施行法第1 條之1 第1 項、第2 項前段，逕以簡易判
    決處刑如主文。
五、如不服本件判決，得自收受送達之日起10日內，向本院提起
    上訴。
中    華    民    國    99    年    11    月    23    日
                  新竹簡易庭    法  官  楊惠芬
以上正本證明與原本無異。
中    華    民    國    99    年    11    月    24    日
                                書記官  劉雅文
附錄本案論罪科刑法條：
刑法第284 條第1 項：
因過失傷害人者，處六月以下有期徒刑、拘役或五百元以下罰金
，致重傷者，處一年以下有期徒刑、拘役或五百元以下罰金。
臺灣新竹地方法院檢察署檢察官聲請簡易判決處刑書
                                       99年度偵字第2744號
     被      告  黃桂香  女  40歲（民國○○年○月○日生）
                         國民身分證統一編號：Ｚ000000000號
                         住臺北市○○區○○路127巷16弄3號
                             7 樓
                         居臺北縣中和市○○路○段118之34號
                             2 樓
 上列被告因過失傷害案件，業經偵查終結，認為宜以簡易判決處
 刑，茲將犯罪事實及證據並所犯法條分敘如下：
         犯罪事實
 １、黃桂香於民國99年1月17日上午，駕駛車牌號碼7613-QT號自
     用小客車，沿新竹縣芎林鄉○○路○ 段往芎林方向行駛，迨
     同日上午11時35分許，途經該路段信政加油站前，黃桂香應
     注意不得佔用車道停車，且開啟車門時，應禮讓車道上行進
     中之車輛先行，依當時天候晴、路面無缺陷、障礙物及視距
     良好等情狀，俱無不能注意之事，竟佔用富林路部分車道停
     車，且未注意車道上行進中車輛之動向，即逕行開啟駕駛座
     車門，適由羅吉所騎乘搭載羅鄭秋妹之車號SMN-257 號輕
     型機車因躲避不及，遂撞擊黃桂香所開啟之車門，羅吉、
     羅鄭秋妹因而倒地，致羅吉受有左肩鎖關節脫臼、右腳掌
     、右手掌撕裂傷、左胸挫傷等傷害，羅鄭秋妹則受有右足踝
     骨折、第3 腰椎骨折等傷害，黃桂香於肇事後，在有偵查犯
     罪權限之機關或公務員尚不知何人為肇事者前，即向據報前
     來處理之新竹縣政府警察局橫山分局秀湖派出所警員蘇俊鴻
     坦承為肇事人而接受裁判。
 ２、案經羅吉、羅鄭秋妹訴由新竹縣政府警察局橫山分局報告
     偵辦。
         證據並所犯法條
 １、證據：
   (1)被告黃桂香警詢及偵訊時有關車禍發生過程之供述。
   (2)告訴人羅吉、羅鄭秋妹警詢及偵訊時之指訴。
   (3)新竹縣政府警察局橫山分局道路交通事故現場圖、調查報告
     表(一)(二)、車禍現場及車損照片18張。
   (4)行政院國軍退除役官兵輔導委員會竹東榮民醫院診斷證明書
     2 紙。
   (5)新竹縣政府警察局道路交通事故肇事人自首情形紀錄表。
 ２、核被告所為，係犯刑法第284條第1項前段之過失傷害罪嫌。
 ３、依刑事訴訟法第451條第1項聲請逕以簡易判決處刑。
     此    致
 臺灣新竹地方法院
 中    華    民    國    99    年    4     月    15    日
                               檢 察 官    鄒 茂 瑜
 本件證明與原本無異
 中    華    民    國    99    年    4     月    23    日
                               書 記 官    林 慧 菁
 本件係依刑事訴訟法簡易程序辦理，法院簡易庭得不傳喚被告、
 輔佐人、告訴人、告發人等出庭即以簡易判決處刑；被告、被害
 人、告訴人等對告訴乃論案件如已達成民事和解而要撤回告訴或
 對非告訴乃論案件認有受傳喚到庭陳述意見之必要時，請即另以
 書狀向簡易法庭陳述或請求傳訊。
 所犯法條：
 中華民國刑法第284條第1項
 （過失傷害罪）
 因過失傷害人者，處6 月以下有期徒刑、拘役或5 百元以下罰
 金，致重傷者，處1 年以下有期徒刑、拘役或5 百元以下罰金
 。從事業務之人，因業務上之過失傷害人者，處1 年以下有期
 徒刑、拘役或1 千元以下罰金，致重傷者，處3 年以下有期徒
 刑、拘役或2 千元以下罰金。
附件二：被告黃桂香應給付告訴人羅吉、羅鄭秋妹9 萬元，其
        給付方式為：自100 年5 月5 日起至101 年10月5 日止
        於每月5 日前給付5 千元（款項匯入羅鄭秋妹帳戶），
        如一期不按時給付，視為全部到期。